【裁判字號】    99,台抗,547
【裁判日期】    990707
【裁判案由】    強盜等罪聲請再審
【裁判全文】
最高法院刑事裁定              九十九年度台抗字第五四七號
抗  告  人  甲○○
上列抗告人因強盜等罪聲請再審案件，不服台灣高等法院台南分
院中華民國九十九年四月二十八日駁回裁定（九十九年度聲再字
第四二號），提起抗告，本院裁定如下：
    主  文
抗告駁回。
    理  由
按受理再審聲請之法院，首應審查其再審聲請之合法性，必聲請
合法，始進而審查再審理由之有無。反之，倘再審之聲請不合法
，即無審查再審有無理由之餘地，應予駁回。復按刑事訴訟法第
四百三十四條第二項明文規定，法院認為無再審理由，以裁定駁
回後，不得更以同一原因聲請再審，換言之，於法院認為無再審
理由，而以裁定駁回後，仍以同一原因聲請再審，其聲請即屬不
合法，應予駁回。本件抗告人即再審聲請人甲○○（下稱抗告人
）就加重強盜罪部分在原審聲請再審意旨（聲請意旨）所指，證
人黃國峰所為報案之證述，業於另案翻異前詞乙節，抗告人曾以
同一原因聲請再審，並經原審法院認為無理由，而以九十八年度
聲再字第三號裁定駁回在案，乃抗告人再以同一原因聲請再審，
揆之首開說明，其再審之聲請違背規定甚明。
次按刑事訴訟法第四百二十條第一項第六款所定，有罪之判決確
定後，因發現確實之新證據，足認受有罪判決之人應受無罪、免
訴、免刑或輕於原判決所認罪名之判決者，得為受判決人之利益
，聲請再審，惟所謂確實之新證據，須係：嶄新性，即該證據
於事實審法院判決前已經存在，但為法院及當事人所不知，而不
及調查斟酌，迨至嗣後始行發見；顯然性，即證據本身形式上
觀察，固不以絕對不須經過調查程序為條件，但必須顯然可認為
足以動搖原有罪之確定判決，而為受判決人無罪、免訴、免刑或
輕於原判決所認罪名之判決，兩要件兼備之情形，方告相當。
本件其餘聲請意旨所指，證人鄭松川、證人蔡嘉甄另案證詞、被
害人李全欽供述、成大醫院驗傷證明、內政部警政署刑事警察局
鑑驗書等資料，經核或係原確定判決業已審酌之證據，或係原確
定判決之時已經存在之證據，縱再審酌，仍不足以動搖原確定判
決之認定，不符前述嶄新性或顯然性要件，亦與再審之聲請要件
不符。綜上，原裁定以本件再審聲請部分為違背聲請再審之程序
部分為無理由，而予以駁回，並無違誤。抗告意旨，仍執前詞，
重為事實上之爭辯，任意指摘原裁定違法，為無理由，應予駁回
。至於傷害罪部分，聲請再審固屬不得上訴第三審法院之案件，
此部分抗告不合法，應予駁回。
據上論結，應依刑事訴訟法第四百十二條、第四百十一條，裁定
如主文。
中    華    民    國  九十九  年    七    月    七    日
                      最高法院刑事第五庭
                          審判長法官  陳  正  庸
                                法官  林  秀  夫
                                法官  陳  祐  治
                                法官  林  瑞  斌
                                法官  段  景  榕
本件正本證明與原本無異
                                      書  記  官
中    華    民    國  九十九  年    七    月   十二   日
                                                      v

司法院資訊處製作；財團法人民間司法改革基金會備份。
